臺灣臺中地方法院刑事判決　　　　　　　96年度訴字第4502號
公　訴　人　臺灣臺中地方法院檢察署檢察官
被　　　告　甲○○
上列被告因偽造文書等案件，經檢察官提起公訴（九十六年度偵
字第二０五二二號），本院合議庭裁定由受命法官獨任進行簡式
審判程序，判決如下：
    主    文
甲○○竊盜，處有期徒刑月；又行使偽造私文書，足以生損害
於他人，處有期徒刑月，九十六年七月二十九日家樂福─大墩
店簽帳單上偽造「丙○○」之署名壹枚沒收；又行使偽造私文書
，足以生損害於他人，處有期徒刑月，九十六年七月二十九日
燦坤3C公益店簽帳單上偽造「丙○○」之署名壹枚沒收；又行使
偽造私文書，足以生損害於他人，處有期徒刑月，九十六年七
月二十九日秀山莊戶外休閒旅遊用品店簽帳單上偽造「丙○○」
之署名壹枚沒收；又行使偽造私文書，足以生損害於他人，處有
期徒刑月，九十六年七月二十九日LA NEW台中大墩店簽帳單上
偽造「丙○○」之署名壹枚沒收；又行使偽造私文書，足以生損
害於他人，處有期徒刑月，九十六年七月二十九日廣三崇光百
貨公司簽帳單上偽造「丙○○」之署名壹枚沒收。應執行有期徒
刑壹年，緩刑年，九十六年七月二十九日家樂福─大墩店、燦
坤3C公益店、秀山莊戶外休閒旅遊用品店、LA NEW台中大墩店、
廣三崇光百貨公司簽帳單上偽造「丙○○」之署名各壹枚，均沒
收。
    犯罪事實
一、甲○○意圖為自己不法之所有，於民國（下同）九十六年七
    月二十九日下午二時十分許，在臺中市○○路五九一號資生
    堂專櫃護膚室內，趁丙○○不在之際，竊取丙○○所有放置
    在保養品架上之皮包內之聯邦商業銀行信用卡（卡號000000
    0000000000號）一張，得手後隨即離去。嗣甲○○復基於行
    使偽造私文書及詐欺取財之各別犯意，(一)於同日下午三時四
    分許，至臺中市○○路五三三號「家樂福─大墩店」選購商
    品計值新台幣（下同）三千八百十七元後，持上開竊得丙○
    ○所有之聯邦商業銀行信用卡，施用詐術向該店店員冒充為
    丙○○本人，欲以信用卡簽帳消費，使該店店員陷於錯誤，
    誤以為甲○○係丙○○本人親自持卡消費，乃透過該店刷卡
    處理機刷卡，並由甲○○在性質上係屬私文書之簽帳單持卡
    人簽名欄上偽造「丙○○」之署名一枚，以此方式偽造完成
    內容係表彰由丙○○消費購買商品，然後持以交付該店店員
    ，主張確認以刷卡方式支付價款之意思，而行使偽造之簽帳
    單私文書，甲○○因而詐得所購商品，足以生損害於丙○○
    、家樂福─大墩店、聯邦商業銀行及聯合信用中心對於信用
    卡管理之正確性。(二)於同日下午三時三十一分許，至臺中市
    ○○路○段一二五號「燦坤3C公益店」選購商品計值五千三
    百七十元後，持上開竊得丙○○所有之聯邦商業銀行信用卡
    ，施用詐術向該店店員冒充為丙○○本人，欲以信用卡簽帳
    消費，使該店店員陷於錯誤，誤以為甲○○係丙○○本人親
    自持卡消費，乃透過該店刷卡處理機刷卡，並由甲○○在性
    質上係屬私文書之簽帳單持卡人簽名欄上偽造「丙○○」之
    署名一枚，以此方式偽造完成內容係表彰由丙○○消費購買
    商品，然後持以交付該店店員，主張確認以刷卡方式支付價
    款之意思，而行使偽造之簽帳單私文書，甲○○因而詐得所
    購商品，足以生損害於丙○○、燦坤3C公益店、聯邦商業銀
    行及聯合信用中心對於信用卡管理之正確性。(三)於同日下午
    三時五十分許，至臺中市○○路六九０號一樓「秀山莊戶外
    休閒旅遊用品店」選購商品計值三千九百二十元後，持上開
    竊得丙○○所有之聯邦商業銀行信用卡，施用詐術向該店店
    員冒充為丙○○本人，欲以信用卡簽帳消費，使該店店員陷
    於錯誤，誤以為甲○○係丙○○本人親自持卡消費，乃透過
    該店刷卡處理機刷卡，並由甲○○在性質上係屬私文書之簽
    帳單持卡人簽名欄上偽造「丙○○」之署名一枚，以此方式
    偽造完成內容係表彰由丙○○消費購買商品，然後持以交付
    該店店員，主張確認以刷卡方式支付價款之意思，而行使偽
    造之簽帳單私文書，甲○○因而詐得所購商品，足以生損害
    於丙○○、秀山莊戶外休閒旅遊用品店、聯邦商業銀行及聯
    合信用中心對於信用卡管理之正確性。(四)於同日下午四時十
    九分許，至臺中市○○路七二六號「LA NEW台中大墩店」選
    購商品計值二千一百八十元後，持上開竊得丙○○所有之聯
    邦商業銀行信用卡，施用詐術向該店店員冒充為丙○○本人
    ，欲以信用卡簽帳消費，使該店店員陷於錯誤，誤以為甲○
    ○係丙○○本人親自持卡消費，乃透過該店刷卡處理機刷卡
    ，並由甲○○在性質上係屬私文書之簽帳單持卡人簽名欄上
    偽造「丙○○」之署名一枚，以此方式偽造完成內容係表彰
    由丙○○消費購買商品，然後持以交付該店店員，主張確認
    以刷卡方式支付價款之意思，而行使偽造之簽帳單私文書，
    甲○○因而詐得所購商品，足以生損害於丙○○、LA NEW
    台中大墩店、聯邦商業銀行及聯合信用中心對於信用卡管理
    之正確性。(五)於同日下午五時十七分許，至臺中市○○○路
    ○段二九九號「廣三崇光百貨公司」選購商品計值三千七百
    三十五元後，持上開竊得丙○○所有之聯邦商業銀行信用卡
    ，施用詐術向該店店員冒充為丙○○本人，欲以信用卡簽帳
    消費，使該店店員陷於錯誤，誤以為甲○○係丙○○本人親
    自持卡消費，乃透過該店刷卡處理機刷卡，並由甲○○在性
    質上係屬私文書之簽帳單持卡人簽名欄上偽造「丙○○」之
    署名一枚，以此方式偽造完成內容係表彰由丙○○消費購買
    商品，然後持以交付該店店員，主張確認以刷卡方式支付價
    款之意思，而行使偽造之簽帳單私文書，甲○○因而詐得所
    購商品，足以生損害於丙○○、廣三崇光百貨公司、聯邦商
    業銀行及聯合信用中心對於信用卡管理之正確性。
二、案經臺中市警察局第四分局報請臺灣臺中地方法院檢察署檢
    察官偵查起訴。
    理    由
一、本件被告甲○○所犯係死刑、無期徒刑、最輕本刑為三年以
    上有期徒刑以外之罪，其於準備程序中就被訴事實為有罪之
    陳述，經告知簡式審判程序之旨，並聽取公訴人及被告之意
    見後，本院合議庭認為適宜而裁定由受命法官獨任進行簡式
    審判程序，合先敘明。
二、上揭犯罪事實，業據被告甲○○迭於警詢、偵查中及本院審
    理時均坦承不諱，核與證人即被害人丙○○於警詢、本院行
    準備程序時指證述之情節相符，並有信用卡盜刷明細一紙、
    被告竊取信用卡及購買物品之現場照片各二張、簽帳單影本
    五張附卷可憑，足見被告之自白與事實相符。按被告先後於
    上開時間，依序至家樂福─大墩店、燦坤3C公益店、秀山莊
    戶外休閒旅遊用品店、LA NEW台中大墩店、廣三崇光百貨公
    司，分別選購商品計值三千八百十七元、五千三百七十元、
    三千九百二十元、二千一百八十元、三千七百三十五元後，
    持上開竊得被害人丙○○所有之聯邦商業銀行信用卡，施用
    詐術向各該店店員冒充為被害人丙○○本人，欲以信用卡簽
    帳消費，使各該店店員陷於錯誤，誤以為被告係被害人丙○
    ○本人親自持卡消費，乃透過各該店刷卡處理機刷卡，並由
    被告在性質上係屬私文書之簽帳單持卡人簽名欄上偽造「丙
    ○○」之署名一枚，以此方式偽造完成內容係表彰由被害人
    丙○○消費購買商品，然後持以交付各該店店員，主張確認
    以刷卡方式支付價款之意思，而行使偽造之簽帳單私文書，
    被告因而詐得所購各該商品，自足以生損害於被害人丙○○
    、家樂福─大墩店、燦坤3C公益店、秀山莊戶外休閒旅遊用
    品店、LA NEW台中大墩店、廣三崇光百貨公司、聯邦商業銀
    行及聯合信用中心對於信用卡管理之正確性。本件事證明確
    ，被告犯行堪以認定。
三、核被告甲○○於上開時地竊取被害人丙○○所有之聯邦商業
    銀行信用卡一張之所為，係犯刑法第三百二十條第一項之普
    通竊盜罪。另被告先後於上開時間，依序至家樂福─大墩店
    、燦坤3C公益店、秀山莊戶外休閒旅遊用品店、LA NEW台中
    大墩店、廣三崇光百貨公司，分別選購商品計值三千八百十
    七元、五千三百七十元、三千九百二十元、二千一百八十元
    、三千七百三十五元後，持上開竊得被害人丙○○所有之聯
    邦商業銀行信用卡，施用詐術向各該店店員冒充為被害人丙
    ○○本人，欲以信用卡簽帳消費，使各該店店員陷於錯誤，
    誤以為係被害人丙○○本人親自持卡消費，乃透過各該店刷
    卡處理機刷卡，並由被告在簽帳單持卡人簽名欄上偽造「丙
    ○○」之署名一枚，然後持以交付各該店店員，而行使偽造
    之簽帳單私文書，被告因而詐得所購各該商品，足以生損害
    於被害人丙○○、家樂福─大墩店、燦坤3C公益店、秀山莊
    戶外休閒旅遊用品店、LA NEW台中大墩店、廣三崇光百貨公
    司、聯邦商業銀行及聯合信用中心對於信用卡管理之正確性
    之所為，均係犯刑法第二百十六條、第二百十條之行使偽造
    私文書罪及同法第三百三十九條第一項之詐欺取財罪。被告
    在家樂福─大墩店、燦坤3C公益店、秀山莊戶外休閒旅遊用
    品店、LA NEW台中大墩店、廣三崇光百貨公司簽帳單上偽造
    「丙○○」之署名各一枚，係偽造私文書之階段行為，其偽
    造私文書後復持以行使，偽造私文書之低度行為應為行使偽
    造私文書之高度行為所吸收，均不另論罪。被告以一行為同
    時觸犯行使偽造私文書及詐欺取財二罪名，為想像競合犯，
    依刑法第五十五條規定，應從較重之行使偽造私文書罪處斷
    。又被告所犯上開一次普通竊盜罪，及五次行使偽造私文書
    罪，犯意各別，且所犯竊盜與行使偽造私文書間之犯罪構成
    要件不同，應予分論併罰。爰審酌被告事後已與被害人丙○
    ○達成和解，賠償所消費金額計一萬九千零二十二元，此經
    被害人丙○○陳明在卷，被害人丙○○亦表示願予宥恕，不
    再追究，及其犯罪之動機、目的、手段、對社會所生危害與
    犯後坦承犯行，態度良好等一切情狀，分別量處如主文所示
    之刑，並定其應執行刑。查被告尚無前科，未曾因故意犯罪
    受有期徒刑以上刑之宣告，有臺灣高等法院被告前案紀錄表
    附卷可稽，其因一時失慮，致犯本案，事後坦承犯行深知悔
    悟，並已與被害人丙○○達成和解賠償損害，被害人丙○○
    亦表示願予宥恕，不再追究，經此科刑教訓，應知所警惕而
    無再犯之虞，本院認其所受定應執行刑之宣告，以暫不執行
    為適當，爰依法併予宣告緩刑三年，以啟自新。再九十六年
    七月二十九日家樂福─大墩店、燦坤3C公益店、秀山莊戶外
    休閒旅遊用品店、LA NEW台中大墩店、廣三崇光百貨公司簽
    帳單上偽造「丙○○」之署名各一枚，依刑法第二百十九條
    規定，均應予宣告沒收。
四、據上論斷，應依刑事訴訟法第二百七十三條之一第一項、第
    二百九十九條第一項前段，刑法第三百二十條第一項、第二
    百十六條、第二百十條、第三百三十九條第一項、第五十五
    條、第五十一條第五款、第二百十九條，第七十四條第一項
    第一款，刑法施行法第一條之一，判決如主文。
本案經檢察官乙○○到庭執行職務。
中　　華　　民　　國　　96　　年　　12　　月　　31　　日
                  刑事第一庭    法  官  朱光國
上正本證明與原本無異。
如不服本判決，應於收受送達後10日內向本院提出上訴書狀（應
敘述具體理由並附繕本）。
上訴書狀如未敘述理由，應於上訴期間屆滿後20日內補提理由書
於本院。
                                書記官  張孝妃
中　　華　　民　　國　　96　　年　　12　　月　　31　　日
附錄論罪科刑法條
刑法第320條第1項：
意圖為自己或第三人不法之所有，而竊取他人之動產者，為竊盜
罪，處5年以下有期徒刑、拘役或5百元以下罰金。
刑法第210條：
偽造、變造私文書，足以生損害於公眾或他人者，處5年以下有
期徒刑。
刑法第216條：
行使第 210 條至第 215 條之文書者，依偽造、變造文書或登載
不實事項或使登載不實事項之規定處斷。
刑法第339條第1項：
意圖為自己或第三人不法之所有，以詐術使人將本人或第三人之
物交付者，處5年以下有期徒刑、拘役或科或併科1千元以下罰金
。
